# 请教陈老师：公司之间的往来款

提问人：cathleen75 时间：2017-01-25 13:51:24
请教
公司之间的往来款，一般都是什么性质的？ 如果企业流动资金主要靠银行短期借款，借予其他企业的资金是否有合规性影响？
非常感谢！

回答人：chenyiwei
往来款多数都是有真实交易背景的经营性应收或应付款项。当然也不排除有为了投资或融资（尤其是短期融资）的资金拆借等，这种情况属于投资或筹资性质，不是经营活动性质。 当企业流动资金主要依赖于银行借款提供时，再拆借资金给他人就等于变相地转贷资金，存在违规嫌疑，也是挪用贷款。

提问人：审计小白 时间：2017-01-26 19:18:52
合并范围内的关联方之间的资金拆借没有商业交易呢，这种会涉及您说的这种问题吗

回答人：chenyiwei
可能会，但不能一概而论，具体问题具体分析。

提问人：cathleen75 时间：2017-02-04 17:18:25
不是，是记在其他应收账款款项性质是往来款，如果是有交易应该记在应收账款款项性质是货款吧。其他应收账款中的往来款如何理解呢，谢谢！

回答人：chenyiwei
应收账款中一般不应有无商业实质的往来或拆借款项。遇到此类问题，你应该向该企业的财务人员要求解释。

提问人：cathleen75 时间：2017-02-06 10:50:48
其他应收款里面就是无息借给其他企业的资金。为了资金周转，企业之间会有这种情况存在。是否有风险？谢谢！

回答人：chenyiwei
除非期限很短只有几天，否则会被质疑交易公允性，并有税务风险。

提问人：cathleen75 时间：2017-02-08 12:59:03
谢谢陈老师，那一般年报里面披露 其他应收款-- 某单位--款项性质为往来款，是不是都有问题？

回答人：chenyiwei
资金拆借在实际操作中很普遍，目前处于法不责众状态。